【裁判字號】    95,智,60
【裁判日期】    970225
【裁判案由】    侵權行為損害賠償
【裁判全文】
臺灣臺北地方法院民事判決                95年度智字第60號
原      告  永瀧實業有限公司
法定代理人  乙○○
訴訟代理人  李旦律師
            江俊賢律師
            謝伊婷律師
被      告  台灣日光燈股份有限公司
法定代理人  甲○○
訴訟代理人  謝宗穎律師
上列當事人間侵權行為損害賠償事件，本院於九十七年一月二十
二日言詞辯論終結，判決如下：
    主  文
原告之訴及其假執行之聲請均駁回。
訴訟費用由原告負擔。
    事實及理由
甲、程序方面
一、查被告之法定代理人原為林文郎，嗣於訴訟中變更為甲○○
    ，業據甲○○具狀聲明承受訴訟，依民事訴訟法第175條、
    第176條規定應予准許。
二、按訴狀送達後，原告不得將原訴變更或追加他訴，但有下列
    各款情形之一者，不在此限：(二)請求之基礎事實同一者。(三)
    擴張或減縮應受判決事項之聲明者。(七)不甚礙被告之防禦及
    訴訟之終結者，民事訴訟法第255條第1項第2、3、7款定有
    明文。本件原告起訴第一項聲明原為：「被告應給付原告新
    台幣（下同）150萬元整，及自起訴狀繕本送達翌日至清償
    日止，按年息百分之五計算之利息」，嗣於民國（下同）96
    年6月26 日擴張訴之聲明為：「被告應給付原告600萬元整
    ，及其中150萬元自起訴狀繕本送達翌日起至清償日止，按
    年息百分之五計算之利息，其中450萬元自本訴狀繕本送達
    翌日起至清償日止，按年息百分之五計算之利息。」，核原
    告擴張訴之聲明與上開規定相符，應予准許，合先敘明。
乙、實體方面
一、原告主張：
  (一)緣原告就所自行研發之「日光燈燈腳座結構改良行」產品於
    89年7月31日向經濟部智慧財產局申請發明專利，於90年8月
    21日核准公告編號為第00000000號，並於94年12月16日領證
    編號為新型第226866號之專利證書，專利期限自90年8月21
    日至101年7月30日，然被告未經原告之同意或授權，竟意圖
    不法之利益，而利用原告所有之第226866號新型專利設計、
    製造型號為SS- 06B等系列之「日光燈燈腳座」產品，並為
    公開展示及販賣等，涉嫌侵害原告之前揭專利。經原告委請
    「財團法人中華工商研究院」（下稱中華工研院）就上開產
    品與原告之第226866號新型專利進行侵害鑑定比對，比對結
    果認定「本案待鑑定物之構成內容、特徵，與本案新型專利
    公告編號第四五二０五三號『日光燈燈腳座結構改良』之申
    請專利範圍構成實質上相同，即為本案新型專利之申請專利
    範圍所函括」（下稱中華工研院報告），而構成對原告專利
    之侵害。
  (二)另鈞院囑託財團法人臺灣經濟科技發展研究院（下稱臺經院
    ）進行本件專利侵害鑑定，臺經院所出具之「專利權侵害鑑
    定研究報告書」（下稱臺經院鑑定報告），肯認「本案鑑定
    於字義讀取之鑑定中系爭專利與證物構成相同，進一步於逆
    均等論原則中，系爭專利與證物仍為實質相同之結果，依據
    智慧財產局所編定之「專利侵害鑑定要點」中之鑑定侵害判
    斷流程，本案已無進一步進行禁反言原則及先前技術技術阻
    卻之需要，其結論應維持逆均等論原則之判斷，即證物對應
    專利之申請專利範圍構成實質相同」，亦即為SS-06B產品落
    入原告之新型第226866號專利權範圍，構成專利侵害。再者
    ，依「專利侵害鑑定要點」之鑑定流程可知，「先前技術阻
    卻」乃為均等論之阻卻事由，若符合文義讀取，僅需判斷有
    無符合「消極均等論」，無庸分析「均等論」，自無庸判斷
    是否有先前技術阻卻之適用，對於文義侵權之抗辯，僅有逆
    均等論一種方式，而無先前技術阻卻之方式。實則，若待鑑
    定物既落入專利權之文義範圍，又與先前技術相同或依先前
    技術能輕易完成，應認該專利違反專利要件，被告應透過舉
    發程序予以解決，而非主張先前技術阻卻，惟對侵害鑑定機
    構而言，於進行侵害鑑定時亦不得就專利權之有效性進行判
    斷，專利權應推定有效。然臺經院之鑑定報告於本件符合文
    義讀取後，卻進行「先前技術阻卻」之判斷，顯違反「專利
    侵害鑑定要點」而有重大瑕疵存在，故臺經院報告於此之鑑
    定判斷並不可採。
  (三)更何況臺經院所為「先前技術阻卻」之判斷基準方法，更有
    錯誤，確不可採。首先，依據「專利侵害鑑定要點」規定，
    「當待鑑定對象適用均等論時，若被告主張適用先前技術阻
    卻，且經判斷待鑑定對象與某一先前技術相同，或雖不完全
    相同，但為該先前技術與所屬技術領域中之通常知識的簡單
    組合時，則適用先前技術阻卻」，是以判斷先前技術是否構
    成均等論之阻卻時，其前提是已經比對「待鑑定對象」與「
    專利權」，認定前者落入後者之範圍時，僅須再比對「待鑑
    定對象」與「先前技術」是否相同或相近，然臺經院所為「
    先前技術阻卻」之判斷基準方法，竟是拿「專利權」與「先
    前技術」加以比對，則判斷前提對象顯然錯誤，根本違反「
    專利侵害鑑定要點」，結論自不可採。
  (四)此外，被告乃是以其所有之第157841號專利，主張先前技術
    阻卻云云。惟事實上，由待鑑定物與被告所有之第157841號
    新型專利相比對可知，第157841號專利與待鑑定物之導電彈
    片置入底座時之方式結構及組態顯有不同，待鑑定物SS-06B
    產品根本未與第157841號專利技術「相同」，亦非符合「通
    常知識的簡單組合」，故本件並不構成先前技術阻卻。
  (五)本件依被告銷售本件侵權物品SS-06B系列「日光燈燈腳座」
    之所得利益，而計算損害金額如下：
    (1)被告於95年度智裁全字第8號定暫時狀態處分聲請案中，
      自認SS-06B燈腳94年度總使用數量為4,413,385個，每個
      單獨含稅銷售售價為7.35元，又依被告公司所出版之0000
      - 0000年產品型錄，亦標示SS-06B燈腳未稅一個7元，此
      外，被告自認依據營利事業各業同業利潤標準表之分類，
      被告所屬行業為照明設備製造業，與本件有關者為「電燈
      泡（管）製造」，其淨利率為10%。依此計算被告公司每
      年所獲不法利益約計為280萬元（計算方式：7元X4,000,0
      00（個）X 10%＝280萬元）。因被告迄今仍繼續製造販售
      中，原告僅先請求自91年至95年間，被告因侵害行為所受
      之利益約為1,400萬元（計算方式：280萬元X5（年）＝
      1,400萬元）。
    (2)又被告公司對外宣稱SS-06B日光燈燈腳座產品為其自行研
      究開發，持續侵害系爭專利，致使原告既有客戶對原告公
      司信心產生動搖，原告業務上信譽受有相當之影響，且足
      以導致原告公司信譽受到減損，原告謹依專利法第85條第
      2項規定，請求被告應賠償原告100萬元之金額。
    (3)此外，原告亦曾二度委請律師發函通知促其停止侵害，被
      告依然故我，拒不回應，續為侵害原告專利權之行為，顯
      屬故意，且情節重大，爰請依專利法第85條第3項之規定
      ，酌定損害賠償額二倍之賠償。
    綜上所述，被告應賠償3,000萬元予原告（計算方式：(1,
    400萬元+ 100萬元)X 2 = 3,000萬元），原告謹先請求600
    萬元，其餘之損害賠償金額之請求暫先保留。
  (六)並聲明：(1)被告應給付原告600元整，及其中150萬元自起訴
    狀繕本送達翌日起至清償日止，按年息百分之五計算之利息
    ，其中450萬元自本訴狀繕本送達翌日起至清償日止，按年
    息百分之五計算之利息。(2)禁止被告製造、為販賣之要約、
    販賣、使用或為上述目的而進口SS-06B等系列之「日光燈燈
    腳座」之物品及其他侵害中華民國第226866號「日光燈燈腳
    座結構改良」新型專利權之行為。(3)願供擔保請准宣告假執
    行。」。
二、被告則以下列等語置辯：
  (一)被告於本件訴訟繫屬前委託中國機械工程協會（下稱中國機
    械協會）於92年5月8日所出具之「日光燈插座專利實施鑑定
    報告」結論，認定被告送請鑑定之型號SS-06B「日光燈燈腳
    座」產品係依據被告己身所擁有之新型第157841號「日光燈
    插座之結構改良」新型專利所實施，而被告之「日光燈插座
    之結構改良」專利乃是88年5月19日申請，因具專利新穎性
    與進步性的專利要件而於89年3月21日受公告並取得專利權
    ，迄今仍在合法有效專利期間內（89年3月21日至100年5 月
    18日），反觀原告之「日光燈燈腳座結構改良」新型專利是
    被告取得專利權並獲公告後數月，在89年7月31日始行提出
    申請，故以被告申請專利之公告日與原告專利申請日比較，
    被告之專利對原告之專利而言，係屬所謂「先前技術」無庸
    置疑。
  (二)又依臺經院鑑定報告，已判斷原告專利獨立項申請專利範圍
    之所有構件，已全部為先前技術所揭示，故於鑑定報告已表
    示未進行先前技術阻卻判定，其所以作成被告產品未落入其
    申請專利範圍之結論，在報告中已說明因專利之權利範圍不
    能包括已公開之技術，且因被告所提先前技術已完全揭示其
    獨立項申請專利範圍所有構件，並參酌其於「解釋申請專利
    範圍」章節中之說明（先前技術已完全揭示系爭專利獨立項
    構件），已可認定系爭專利應界定之權利範圍，不能包括先
    前技術已揭示之部分，則系爭專利獨立項即應縮小其權利範
    圍，不得與先前技術重疊，在劃出與先前技術區別之特徵後
    ，因其獨立項所有構件與先前技術完全重疊，即應判定其獨
    立項不得主張為其權利範圍，被告產品遂可推論未落入其解
    釋申請專利範圍後「應有」之權利範圍。
  (三)又按經濟部智慧財產局編定「專利侵害鑑定要點」所揭櫫之
    鑑定原則，僅供法院或侵害專利專業機構等參考，而非用來
    拘束該等機關或機構。再者，如要求文義侵權原則下，被告
    主張原告專利涵括先前技術時，只能向行政機關舉發，而不
    能於司法機關內提出作為抗辯，將可能造成被告實施之先前
    技術確屬原告專利權之文義範圍，該專利顯然無效，卻僅因
    被告未提出舉發，或行政機關怠惰尚未作出舉發前，即逕行
    認定侵權成立，強將行政機關認定專利無效之職責加諸於被
    告，或要求被告須於被訴侵權訴訟外，另行勞費提出舉發，
    顯然過於偏袒專利權人，並不利於公眾權益之維護，因此文
    義侵權之情形下亦應有先前技術阻卻原則之適用始為合理，
    故退一步言縱認本案鑑定機關，非基於解釋申請專利範圍時
    參酌先前技術而限縮申請專利範圍，而係以先前技術阻卻事
    由作為其判斷依據，亦無不妥。
  (四)此外，依據「智慧財產案件審理法」第16條規定，法院應就
    當事人主張專利是否有應撤銷之事由自為判斷，因此如認定
    先前技術不能排除或限縮原告專利可主張之範圍，縱認本案
    鑑定報告鑑定流程有誤，惟因其申請專利範圍已為先前技術
    揭露，存有得撤銷之事由，自應准許被告質疑系爭專利之有
    效性。
  (五)又被告產品係依己身專利所實施，絕無侵害原告專利之主觀
    故意與過失可言。且被告早在原告95年起訴之三年前，即透
    過第三公正機關確認被告產品之合法性，而非係臨訟始抗辯
    無主觀可歸責原因，其製售系爭產品在主觀上顯難予以歸責
    ，即不能論以侵權行為之責任。
  (六)系爭燈腳座產品主要係配合整體燈具產品予以搭售，被告並
    未單獨出售獲取利益，產品型錄上標示未稅價格僅係提供燈
    具廠商替換燈腳座時之價格參考，原告以燈腳座單價7元之
    計算基礎，顯然有誤。且被告每年使用系爭產品之數量係附
    隨燈具出貨量而定，然被告告每年燈具之出貨量並非一致，
    原告以被告94年度400餘萬個之使用數量（被告否認）為依
    據，直接主張91年至95年被告使用數量均為相同，亦與事實
    不符。又系爭產品非屬電燈泡之製造，而僅屬燈具之附屬零
    件，原告以電燈泡製造業之淨利率作為被告可能之獲利標準
    ，顯非所宜，況系爭產品如上所述係搭配於燈具上所出售，
    並無單獨價格，亦僅屬模具射出之產品，除成本原物料外，
    並須加計組裝成本，其利潤比率自不能比附援引。另本件原
    告僅以其係中國電器股份有限公司之供應商，而中國電器股
    份有限公司與被告為國內二大製售燈具之廠商，即直接推認
    被告使用系爭產品將致其業務信譽受有損害，顯未就其信譽
    損害之事實加以舉證，亦未就被告行為與其損害間之因果關
    係詳加說明，其請求被告就此部分賠償100萬元自不足採。
    被告使用系爭產品並無故意過失，縱存有過失亦絕無故意侵
    權之主觀意圖已如上述，是原告請求依專利法第85條第3項
    規定由鈞院職權酌定損害額二倍之賠償，亦無理由。
  (七)並聲明：(1)原告之訴及其假執行之聲請駁回。(2)如受不利之
    判決願供擔保請准宣告免為假執行。
三、兩造不爭執之事實：
  (一)原告為新型第226866號「日光燈燈腳座結構改良」（下稱系
    爭專利）之專利權人，專利權期間自90年8月21日至101年7
    月30日止。
  (二)型號SS-06B「日光燈燈腳座」產品（下稱系爭產品），為被
    告所製造販賣。
  (三)被告為新型第157841號「日光燈插座之結構改良」新型專利
    之專利權人，專利期間自89年3月21日至100年5月18日止。
四、得心證理由：
    本件爭點在於：(一)被告所製造販賣之型號SS-06B「日光燈燈
    腳座」產品，是否侵害原告享有之新型第226866號「日光燈
    燈腳座結構改良」新型專利？(二)若是，原告得請求之損害賠
    償額範圍及內容為何？茲分述如下：
  (一)被告所製造販賣之型號SS-06B「日光燈燈腳座」產品，是否
    侵害原告享有之新型第226866號「日光燈燈腳座結構改良」
    新型專利？
    (1)本件依被告聲請囑託臺經院鑑定原告享有之新型第226866
      號「日光燈燈腳座結構改良」是否為被告享有之新型第15
      7841號先前技術所及，鑑定機關先依文義讀取原則進行字
      義分析之鑑定，得到構成符合之結果（見臺經院（96）專
      鑑法字第01004號鑑定報告第24頁），再進一步以逆均等
      論原則進行鑑定，仍認為構成實質相同（見臺經院（96）
      專鑑法字第01004號鑑定報告第31頁），而作成先前技術
      中華民國新型第385849號（此為公告案號，新型專利為第
      157841號）「日光燈插座之結構改良」專利權應已揭露系
      爭新型專利第226866號「日光燈腳座結構改良」專利權申
      請專利範圍中獨立項之內容（見臺經院（96）專鑑法字第
      01004號鑑定報告第34頁）。
    (2)再者，本件同時依原告聲請囑託臺經院鑑定被告公司製造
      販賣之系爭產品，有無落入原告享有之新型專利範圍內，
      鑑定機關先依文義讀取原則進行字義分析之鑑定，認證物
      （即被告製造生產之系爭產品）對應於專利之獨立項所區
      分出之六個分析項中，所有分析項之字義均構成相同，是
      以符合文義讀取（見臺經院（96）專侵法字第11015號鑑
      定報告第42頁），再進一步以逆均等論原則進行鑑定，認
      為證物確實為實質利用與專利獨立項主張之同一手段履行
      實質同一作用而產生同一效能，而為實質相同（見臺經院
      （96）專侵法字第11015號鑑定報告第45頁、第48頁），
      惟因原告所有之系爭專利所主張之獨立項技術已與先前技
      術所揭露構成範圍上完全重疊，而為一公知之技術，因此
      當可得一相對關係為：1.先前技術揭露之資訊與系爭專利
      獨立項之資訊完全符合。2.而證物之對應結構又與系爭專
      利獨立項之主張完全相同。那麼當可得到3.證物之對應結
      構與先前技術揭露之資訊完全相同。正因證物雖然與專利
      獨立項之主張實質相同，卻又可直些推論其與先前技術之
      內容實質相同，換言之，證物自亦可被認為係利用該先前
      專利所揭示之技術手段，亦即證物為實施先前（公知）技
      術之情形，故證物雖實質上利用與系爭專利相同之技術手
      段而產生相同之功能，達到相同之目的，但依據專利法相
      關規定，仍應例外判斷為不落入系爭專利之申請專利範圍
      （見臺經院（96）專侵法字第11015號鑑定報告第50頁）
      。
    (3)經查，依經濟部智慧財產局公布之「專利侵害鑑定要點」
      ，鑑定時應先解釋申請專利範圍，其目的在於正確解釋申
      請專利範圍之文字意義，以合理界定專利權範圍，且申請
      專利範圍之文義範圍應限制在申請時所能瞭解之意義，故
      用於解釋專利範圍之證據包括內部證據及外部證據，內部
      證據包括請求項之文字、發明（或新型）說明、圖示及申
      請歷史檔案，其中發明（或新型）說明包括所述技術領域
      、先前技術、新型內容、實施方式及圖示簡單說明（見本
      院卷一第30頁），此外，解釋申請專利範圍應以申請專利
      範圍為準，專利範圍主要取決於申請專利範圍中之文字，
      若申請專利範圍中之記載內容明確時，應以其所載之文字
      意義及該發明所屬技術領域中具有通常知識者所認知或瞭
      解該文字在相關技術中通常所總括的範圍予以解釋（見專
      利侵害鑑定要點第三章第一節第四項），足見解釋專利範
      圍時雖須參酌先前技術，然其目的在於無法以字面解釋文
      義時，得參酌先前技術之文義作為補充，非謂專利範圍若
      為先前技術所涵蓋時，得將專利範圍排除先前技術所涵蓋
      之部分，故被告辯稱原告系爭專利權獨立項所有構件因與
      先前技術重疊，排除後獨立項不得主張為其權利範圍云云
      ，並不足採。
    (4)再者，依「專利侵害鑑定要點」所規定之鑑定流程，解釋
      申請專利範圍後，應解析申請專利範圍之技術特徵，並解
      析待鑑定對象之技術內容，基於全要件原則判斷待鑑定對
      象是否符合「文義讀取」，若待鑑定對象符合「文義讀取
      」，且被告主張適用「逆均等論」，應再比對待鑑定對象
      是否適用「逆均等論」；若待鑑定對象不符合「文義讀取
      」，應再比對待鑑定對象是否適用「均等論」，若適用「
      均等論」，且被告主張適用「禁反言」或「先前技術阻卻
      」時，應再判斷待鑑定對象是否適用「禁反言」或「先前
      技術阻卻」（見本院卷一第272頁），是以原告主張依照
      「專利侵害鑑定要點」規定，僅鑑定對象適用「均等論」
      時，始有「先前技術阻卻」之適用等語，固非無據，然上
      開要點僅供法院或侵害專利鑑定專業機構等參考，非用來
      拘束上述機關等情，業經該要點揭示明確（見本院卷二第
      162頁），是以符合文義讀取之情形下是否即不得以先前
      技術阻卻，於本件訴訟中非無審究之餘地。有認為，對於
      被告而言，於侵權訴訟中，有權採用各種抗辯方式，無論
      針對文義侵權或均等侵權，當被告主張先前技術阻卻時，
      應無差別待遇，不應認定只有均等侵權時始能適用，於文
      義侵權時卻不能適用，反而要求被告先向專利專責機關耗
      時耗資提出舉發，先解決專利之有效性問題後始有可能免
      除侵權責任，否則即使明知被告實施的先前技術確屬原告
      專利權之文義範圍，該專利顯然無效，卻僅因被告未提出
      舉發而逕行認定侵權成立，將解決專利有效性的責任強行
      加諸被告，做為侵權不成立之前提或代價，忽略被告主張
      並無侵權事實的權利，顯然過度偏袒專利權人，相對不利
      於公眾之權益。其次，與文義侵權相較，均等侵權之判斷
      更為困難，若先前技術抗辯僅能用於均等侵權卻不得用於
      文義侵權，該差別待遇之理由若僅因文義侵權涉及專利之
      有效性問題而必須先行處理，實屬牽強，因為無論被告實
      施之先前技術落入原告專利權之文義或均等範圍，該專利
      範圍與先前技術相較，都將喪失新穎性而不予專利，因此
      ，若謂文義侵權中必須先行處理專利的有效性問題，則均
      等侵權中亦有相同問題，先前技術亦應不得用於均等侵權
      之抗辯（見張仁平，由國際專利侵害規範與實務論我國專
      利侵害鑑定要點之修定與實務問題（下），智慧財產權月
      刊91期，95.07，第122頁）。本院認為，先前技術係涵蓋
      申請日之前所有能為公眾得知之資訊，若原告之專利權乃
      實施申請前已存在國內外之專利相同技術，則不應取得專
      利權，雖「智慧財產權案件審理法」施行前我國係採取侵
      權案與舉發案二元制，然若此時僅得中止訴訟程序透過舉
      發程序解決，其結果易造成訴訟程序的拖延而遭詬病，故
      智財案件審理法第16條始立法規定法院應於民事訴訟程序
      中審查專利有效性之問題，惟於該法施行前，若符合文義
      解釋之情形下不得斟酌被告先前技術阻卻之抗辯，則當被
      告未提出舉發時，法院只能逕行認定被告侵權成立，顯然
      有違專利法之立法目的，亦過度保護專利權人，是以本院
      認在符合文義讀取之情形下，若被告為先前技術阻卻之抗
      辯，於侵權訴訟中法院亦應加以考量，惟此僅涉及被告能
      否阻卻文義讀取，不涉及專利有效性之判斷，亦不拘束其
      他案件或其他機關。
    (5)查被告所有系爭產品乃依據被告所有新型第157841號之申
      請專利範圍所實施等情，有中國機械工程學會92年5月8日
      專利鑑定報告附卷可參（見本院卷一第140頁），而被告
      所有新型第157841號專利公告日早於原告所有系爭專利申
      請日等情，為兩造所不爭執，足證被告系爭產品係依據先
      前技術所實施；此外，本件原告所有之系爭專利係依據先
      前技術即被告所有之新型第157841號專利範圍所實施，業
      經臺經院鑑定在案，又因被告系爭產品與原告之系爭專利
      獨立項之實質內容完全相同，故可推論被告系爭產品係利
      用該先前專利所揭示之技術手段等情，亦經臺經院鑑定明
      確已如前述，是以臺經院之鑑定報告亦可證被告系爭產品
      係依先前技術所實施。故縱使被告系爭產品對照原告之系
      爭專利，符合文義侵權且實質相同，然被告系爭產品係實
      施先前技術，揆諸上開說明，應准許被告於本件侵權訴訟
      中以先前技術阻卻文義解釋，故應認為被告系爭產品不落
      入原告系爭專利之範圍。
    (6)至原告雖提出中華工研院之鑑定報告，主張被告所製造販
      賣之系爭產品落入原告享有專利權之範圍（見本院卷一第
      24 頁至第77頁），然該鑑定報告並未考量先前技術阻卻
      問題，尚難憑該鑑定報告認定被告侵權；又原告主張臺經
      院以「系爭專利權」與「先前技術」比對所為之「先前技
      術阻卻」判斷方法，其對象顯有錯誤云云，然臺經院鑑定
      報告係以「被告產品乃實施先前技術」（見臺經院（96）
      專侵法字第11015號鑑定報告第50頁），而作出被告系爭
      產品不落入系爭專利權範圍之結論，其對象並無錯誤，原
      告以此主張臺經院鑑定意見不可採云云，並無理由。
  (二)若是，原告得請求之損害賠償額範圍及內容為何？
    本件被告系爭產品未侵害原告專利權已如前述，是以此爭點
    即無探討之必要。
五、綜上所述，被告系爭產品雖與原告系爭專利實質內容相同，
    惟本院認為於本件侵權訴訟中，被告得主張先前技術阻卻文
    義侵權，故應認定被告系爭產品不落入原告系爭專利範圍，
    從而，原告依專利法第84條第1項、第85條、第108條規定，
    請求被告賠償600萬元，及其中150萬元自起訴狀繕本送達翌
    日起至清償日止，按年息百分之五計算之利息，其中450萬
    元自本訴狀繕本送達翌日起至清償日止，按年息百分之五計
    算之利息，並禁止被告製造、為販賣之要約、販賣、使用或
    為上述目的而進口SS-06B等系列之「日光燈燈腳座」之物品
    及其他侵害中華民國第2268 66號「日光燈燈腳座結構改良
    」新型專利權之行為等，為無理由，應予駁回。原告之訴既
    經駁回，其假執行之聲請亦失所依據，應併予駁回。
六、本件為判決之基礎已臻明確，兩造其餘之陳述及所提其他證
    據，經本院斟酌後，認為均於判決之結果無影響，亦與本案
    之爭點無涉，自無庸逐一論述，併此敘明。
七、據上論結，本件原告之訴為無理由，依民事訴訟法第78條規
    定，判決如主文。
中    華    民    國    97    年    2     月    25    日
                  民事第五庭    法  官  蔡如琪
以上正本係照原本作成
如對本判決上訴，須於判決送達後20日內向本院提出上訴狀
中    華    民    國    97    年    2     月    25    日
                                書記官  林孔華


司法院資訊處製作；財團法人民間司法改革基金會備份。
